【裁判字號】    95,訴,3457
【裁判日期】    951226
【裁判案由】    毒品危害防制條例
【裁判全文】
臺灣臺中地方法院刑事判決              95年度訴字第3457號
公  訴  人  臺灣臺中地方法院檢察署檢察官
被      告  乙○○
上列被告因違反毒品危害防制條例案件，經檢察官提起公訴（95
年度毒偵字第4440號），被告於準備程序中就被訴事實為有罪之
陳述，受命法官於聽取當事人之意見後，由本院合議庭裁定以簡
式審判程序判決如下：
    主    文
乙○○施用第一級毒品，累犯，處有期徒刑捌月；扣案之第一級
毒品海洛因壹包（淨重零點壹伍公克、包裝重零點壹捌公克）沒
收銷燬之；扣案之注射針筒壹支沒收。
一、犯罪事實：
    乙○○前因施用毒品案件，經本院以民國九十三年度訴字第
    八一號判處有期徒刑七月確定，入監服刑後，已於九十三年
    十一月二十三日縮刑期滿執行完畢；其又因施用毒品案件，
    經本院裁定送勒戒處所觀察、勒戒後，認無繼續施用毒品之
    傾向，已於九十一年十一月二十九日觀察勒戒執行完畢釋放
    ，並經臺灣臺中地方法院檢察署檢察官以九十一年度毒偵字
    第三四八七號為不起訴處分確定。詎乙○○仍不知悛悔警惕
    ，於前開觀察勒戒執行完畢釋放後五年內，另基於施用第一
    級毒品之犯意，於九十五年九月十三日十八時許，在其臺中
    市○○區○○路三段五七號六樓之二居處，以將第一級毒品
    海洛因摻水用注射針筒注射之方式，施用第一級毒品海洛因
    一次。嗣於九十五年九月十四日十六時五十分許，在其上址
    居處為警查獲，並扣得其所有供施用之第一級毒品海洛因一
    包（淨重○點一五公克、包裝重○點一八公克），及其所有
    供施用前揭第一級毒品海洛因所用之注射針筒一支，且經警
    採集其尿液送往中山醫學大學附設醫院檢驗科藥物檢測中心
    以氣相層析質譜儀（即ＧＣ／ＭＳ）方法檢驗結果，亦呈第
    一級毒品海洛因於人體代謝後之可待因、嗎啡陽性反應，因
    而查悉上情。
二、本案證據：
  (一)被告乙○○於警詢、偵查及本院審理時之自白。
  (二)真實姓名對照表、中山醫學大學附設醫院檢驗科藥物檢測中
    心九十五年九月二十八日檢驗報告各一紙。
  (三)法務部調查局九十五年十月二十日調科壹字第○九五二三○
    二五八五○號鑑定書。
  (四)扣案之被告所有供施用之第一級毒品海洛因一包（淨重○點
    一五公克、包裝重○點一八公克）、被告所有供施用前揭第
    一級毒品海洛因所用之注射針筒一支。
  (五)扣押物品目錄表一紙。
  (六)臺灣臺中地方法院檢察署刑案資料查註紀錄表、臺灣高等法
    院被告前案紀錄表（被告累犯、前案及素行之認定）。
三、扣案之第一級毒品海洛因一包（淨重○點一五公克、包裝重
    ○點一八公克），為毒品危害防制條例第二條第二項第一款
    所規定之第一級毒品，應依毒品危害防制條例第十八條第一
    項前段之規定，沒收銷燬之。又扣案被告所所有供施用前揭
    第一級毒品海洛因所用之注射針筒一支，係屬被告所有供本
    案犯罪所用之物，爰依刑法第三十八條第一項第二款規定，
    宣告沒收。至扣案之其餘注射針筒四支，非屬被告供本案犯
    罪所用之物，業據被告陳明在卷，且無其他積極證明證明該
    四支注射針筒與被告前揭施用海洛因犯行有何直接關聯，爰
    不宣告沒收，附此敘明。
四、至被告於九十五年六月二十三日凌晨零時許，施用第一級毒
    品海洛因一次之犯行，經警於九十五年六月二十三日十九時
    十分許查獲並經檢察官偵查起訴，嗣經本院以九十五年度訴
    字第二一九○號判處被告有期徒刑七月，檢察官提起上訴復
    經臺灣高等法院臺中分院以九十五年度上訴字第二五一九號
    審理中，檢察官認為被告另於九十五年八月二十七日十八時
    許、同年十月十七日二十三時許，亦均因施用第一級毒品海
    洛因之犯行分別二次經警查獲部分（即臺灣臺中地方法院檢
    察署九十五年度毒偵字第四一二○、四七八一、五一五三號
    ），與前揭九十五年六月二十三日凌晨零時許，施用第一級
    毒品海洛因一次之犯行，有集合犯之實質上一罪關係為由，
    於該案件二審審理中移送併案審理，此觀卷附臺灣高等法院
    被告前案紀錄表即明。惟參諸前揭被告於九十五年六月二十
    三日經警查獲後，就兼括本案起訴部分在內之三次另經警查
    獲（即九十五年九月十四日、同年八月二十七日、同年十月
    十七日）之施用第一級毒品海洛因之情形，被告乃於各次為
    警查獲後採尿前四日內，均各僅施用一次第一級毒品海洛因
    乙節，業據被告於本院審理時陳明在卷，自難認本案與被告
    前揭三次另經警查獲部分，有何接續犯乃至集合犯等實質上
    一罪之關係（檢察官就被告前揭另於九十五年八月二十七日
    十八時許、同年十月十七日二十三時許，均因施用第一級毒
    品海洛因經警查獲而移送二審併案審理部分，二審法院亦以
    該案起訴部分與併案審理部分無集合犯之實質上一罪關係，
    而退回併案審理，有臺灣高等法院臺中分院以九十五年度上
    訴字第二五一九號刑事判決書附卷可按），併予敘明。
五、應適用之法條：依刑事訴訟法第二百七十三條之一第一項、
    第二百九十九條第一項前段、第三百十條之二、第四百五十
    四條第一項，毒品危害防制條例第十條第一項、第十八條第
    一項前段，刑法第十一條、第四十七條第一項、第三十八條
    第一項第二款，判決如主文。
六、如不服本判決，應於判決送達後十日內，向本院提出上訴狀
    （須附繕本），上訴於臺灣高等法院臺中分院。
本案經檢察官甲○○到庭執行職務。
中    華    民    國    95    年    12    月    26    日
                  刑事第九庭    法  官  何世全
以上正本證明與原本無異。
                                書記官  童洪芳美
中    華    民    國    95    年    12    月    26    日
附錄本案論罪科刑法條：
毒品危害防制條例第十條第一項
施用第一級毒品者，處六月以上五年以下有期徒刑。


司法院資訊處製作；財團法人民間司法改革基金會備份。
